臺灣橋頭地方法院民事判決
111年度橋簡字第338號
原      告  吳珮玄  
被      告  謝佳峰  

上列當事人間請求損害賠償事件，本院於民國111年8月4日言詞
辯論終結，判決如下：
    主  文
原告之訴駁回。
訴訟費用由原告負擔。
    事實及理由
一、原告主張：原告為門牌號碼高雄市○○區○○路000○0號房屋（
    下稱原告房屋）之所有權人，被告則為高雄市○○區○○路000○
    0○000○0號房屋（下合稱被告房屋）之所有權人，兩造房屋
    屬同一公寓建築。而被告房屋先前曾進行室內裝修並增建浴
    室，但裝修後，被告房屋使用洗衣機等物進行排水時，汙水
    就會從原告房屋內部浴室之排水孔冒出，導致原告房屋之浴
    室整天處於潮濕狀態，防水層因此損壞，更因濕氣往牆壁天
    花板延伸，致使原告房屋浴室之天花板輕鋼架毀損。為此，
    依侵權行為法律關係提起本件訴訟，請求被告賠償原告房屋
    浴室修繕防水層、天花板輕鋼架之費用共新臺幣（下同）12
    0,000元等語。聲明：被告應賠償原告請水電師傅估價浴室
    之修繕費用共120,000元（見本院卷第9頁）。
二、被告則以：原告主張之侵權行為事實，先前已提起民事訴訟
    ，並經本院以110年度橋簡字第86號民事判決命被告應修繕
    浴室至不會冒汙水之狀態，且負擔修繕費用，故原告對同一
    事件再次提起訴訟，違反民事訴訟法第253條規定，應裁定
    駁回。又縱使原告未違反禁止重複起訴之規定，但原告應先
    證明其房屋浴室之設備係因管線冒汙水之原因而損壞，蓋浴
    室廁所本來就是要有防水層，怎麼會因為冒水就害廁所壞掉
    ，二者根本不相關，且浴室本來就是潮濕環境，天花板壞掉
    怎麼會是管線冒汙水造成的等詞置辯。聲明：原告之訴駁回
    ；如受不利判決，願供擔保請准宣告免為假執行（見本院卷
    第52至53頁）。
三、本院之判斷：
㈠、按前後兩訴是否同一事件，應依當事人、訴訟標的法律關係
    及訴之聲明等三要素判斷之。而所謂一部請求，係指以在數
    量上為可分之金錢或其他代替物為給付目的之特定債權，債
    權人僅就其中之一部分為請求，但就其餘部分不拋棄其權利
    者而言。於實體法上，債權人既得自由行使一部債權，在訴
    訟法上，即為可分之訴訟標的，其既判力之客觀範圍自應以
    債權人於其訴所聲明者為限度。苟債權人前訴僅就債權之一
    部訴請債務人給付，而未明確表示拋棄其餘部分債權之請求
    ，縱在該一部請求之訴訟中未聲明保留其餘請求，該未請求
    部分仍非前案判決之效力所及（最高法院108年度台抗字第7
    62號判決意旨可資參照）。查原告提起本件訴訟請求被告應
    負擔原告房屋浴室防水層、天花板輕鋼架損壞之賠償責任，
    雖據被告以違反禁止重複起訴之規定，應予裁定駁回等詞抗
    辯。然而，經調閱兩造先前以本院110年度橋簡字第86號案
    件（下稱系爭前案）繫屬，並由原告請求被告應負賠償責任
    之卷宗資料後，可見原告於系爭前案聲明請求者乃：「被告
    應依其所提之公寓高汙排水洗統改善計畫、照片、估價單所
    示之修復方式，將被告所有門牌號碼高雄市○○區○○路000○0
    號、174之5號房屋內部使用時，所造成原告所有門牌號碼高
    雄市○○區○○路000○0號房屋內部浴室冒汙水情況予以修繕至
    不會冒汙水之狀態，並負擔修繕費用」、「被告應賠償原告
    因汙水從原告房屋內部浴室之排水孔冒出，導致原告須將浴
    室排水孔封住且無法使用，並因此多蓋一間浴室供作日常生
    活所須之費用184,000元，及居住安寧權受有侵害之精神慰
    撫金16,000元」，而明顯與本件所請求者為修繕原告房屋浴
    室之費用120,000元有別，且系爭前案之聲明亦未見有何可
    包含本件訴訟或可代用之情事。因此，原告在系爭前案既僅
    就其主張侵權行為損害賠償範圍之一部訴請被告給付，且未
    見有拋棄其餘部分債權之情形，則其提起本訴，應屬合法，
    被告執前詞抗辯，容有誤會，先此敘明。
㈡、次按當事人主張有利於己之事實者，就其事實有舉證之責任
    ，民事訴訟法第277條前段定有明文。又民事訴訟如係由原
    告主張權利者，應先由原告負舉證之責，若原告先不能舉證
    ，以證實自己主張之事實為真實，則被告就其抗辯事實即令
    不能舉證，或其所舉證據尚有疵累，亦應駁回原告之請求。
    而侵權行為之成立，須行為人因故意、過失不法侵害他人權
    利，亦即行為人須具備歸責性、違法性，並不法行為與損害
    間有因果關係，始能成立，且主張侵權行為損害賠償請求權
    之人，對於侵權行為之成立要件應負舉證責任。
㈢、原告主張其自身房屋浴室之防水層、天花板輕鋼架之損壞，
    係因被告房屋先前曾進行室內裝修並增建浴室，導致被告房
    屋使用洗衣機等物進行排水時，汙水從原告房屋內部浴室之
    排水孔冒出，進而使原告房屋之浴室整天處於潮濕狀態所致
    等詞，雖有提出原告房屋浴室排水孔冒汙水之照片、浴室現
    況照片等件為證（見本院卷第67至81頁）。惟浴室防水層、
    天花板輕鋼架損壞之原因，不一而足，且該等防水層、輕鋼
    架亦無可供永久使用而不會破損之理，故縱使原告房屋浴室
    有汙水從排水孔冒出，是否即可認定為防水層、天花板輕鋼
    架損壞之原因，衡情本難遽論。再者，浴室防水層設置目的
    ，即係為防止浴室用水時，汙水往地板或下層建築滲透，故
    在防堵汙水即係防水層本身設置之前提下，原告以排水孔冒
    出汙水，導致其房屋浴室防水層損壞，所述同難信實。此外
    ，觀諸原告所提之浴室現況照片，可見原告主張受損之天花
    板輕鋼架與冒出汙水之排水孔並未直接接觸，更有相當距離
    間隔；又浴室在通常使用情形下，即會有濕氣產生，當屬事
    理之常，是該等天花板輕鋼架縱有損壞情事，在無其他客觀
    事證可資佐實前，本院亦無從認定與排水孔冒汙水有相當因
    果關係存在。因此，本件依原告所提之證據，顯未能使本院
    得原告房屋浴室之防水層、天花板輕鋼架損壞，與浴室排水
    孔冒汙水有相當因果關係之優勢心證，復原告經本院詢問有
    無其他證據可資提出或聲請調查後，亦陳述：沒有等詞明確
    （見本院卷第92頁），則原告依民法侵權行為法律關係，請
    求被告應負擔其房屋浴室防水層、天花板輕鋼架之損害賠償
    責任，徵諸上揭說明，自難認有理，應予駁回。
㈣、末以，原告提起本件訴訟時，起訴狀雖尚記載其有支出測量
    費用等情事（見本院卷第9頁），但觀諸原告所提費用單據
    、內容，可知該等費用均乃系爭前案審理期間，原告所支出
    之測量規費及裁判費，核屬系爭前案訴訟費用之一環。故此
    部分本應俟系爭前案之裁判確定後，由原告依民事訴訟法第
    91條規定，聲請法院以裁定確定之，原告起訴狀將該等費用
    亦列為被告應賠償之範疇，容有誤會，倘其真意有透過本件
    訴訟一併請求被告賠償之意，當併予駁回，附此敘明。
四、綜上所述，原告提起本件訴訟請求被告應負損害賠償責任之
    範圍，均無理由，應予駁回，爰判決如主文第1項所示。
五、本件事證已臻明確，兩造其餘攻擊防禦方法及舉證，經核與
    判決結果不生影響，無逐一論列之必要，併予敘明。
六、訴訟費用負擔之依據：民事訴訟法第78條。
中　　華　　民　　國　　111 　年　　8 　　月　　19　　日
    　　　　　　　橋頭簡易庭　法　　　官  楊博欽
以上正本係照原本作成。
如不服本判決，應於送達後20日內，向本院提出上訴狀並表明上
訴理由，如於本判決宣示後送達前提起上訴者，應於判決送達後
20日內補提上訴理由書（須附繕本）。
中　　華　　民　　國　　111 　年　　8 　　月　　19　　日
    　　　　　　　　　　　　書　記　官  許雅瑩